【裁判字號】    99,裁,805
【裁判日期】    990408
【裁判案由】    有關醫療事務
【裁判全文】
最  高  行  政  法  院  裁  定
                                       99年度裁字第805號
上  訴  人  甲○○
                          送達代收人  乙○○
                          義縣布袋鎮○○○路18號
被 上訴 人  雲林縣政府
代  表  人  丙○○
上列當事人間有關醫療事務事件，上訴人對於中華民國98年12月
31日高雄高等行政法院98年度簡字第156號判決，提起上訴，本
院裁定如下：
    主  文
上訴駁回。
上訴審訴訟費用由上訴人負擔。
    理  由
一、按對於適用簡易程序之裁判提起上訴，須經本院許可。前項
    許可，以訴訟事件所涉及之法律見解具有原則性者為限，行
    政訴訟法第235條定有明文。所謂法律見解具有原則性，係
    指該訴訟事件所涉及之法律問題意義重大，而有加以闡釋之
    必要而言。
二、本件上訴人任職於訴外人曾仁德負責之「玄祐診所」（設於
    雲林縣口湖鄉○○路88號），經被上訴人所屬雲林縣衛生局
    於民國98年3月2日查獲未具藥事人員資格之上訴人於玄祐診
    所調劑處方藥品，被上訴人乃以上訴人違反藥師法第15條第
    1項第2款，依同法第24條規定，裁處上訴人新臺幣（下同）
    6萬元罰鍰。上訴人不服，循序提起行政訴訟，遭原審適用
    簡易程序判決駁回。上訴人不服，提起上訴，上訴意旨係以
    ：原判決當事人欄應改為甲○○、曾仁德即玄祐診所。陳佳
    卿之證言為偽證，法官應主動告發於地檢署。衛生局官員翻
    異前詞已難採信，法官就此疑點未說明。又論交付調劑，應
    有病人為證，然衛生局官員沒拍到病人，也無處方籤為證，
    本件無實質之證物；且上訴人多次要求被上訴人提供官員嘉
    獎原因，屢遭拒，要求法院調閱，亦無動作，此可佐證公務
    員之不公。並訪談紀錄有被串改之可能，法官應調查而未調
    查。另對嘉義縣衛生局公文有不同認知，法院應函請行政院
    衛生署解釋，原判決卻逕行推翻，實有失當等語，為其論據
    。經查：本件被上訴人係認訴外人曾仁德違反醫療法第57條
    ，依同法第103條第1項規定，對之裁處5萬元罰鍰；至上訴
    人部分，則是依藥師法第24條為本件之罰鍰處分。而原判決
    就上訴人及訴外人曾仁德提起之行政訴訟，係分別判決等情
    ，已經原判決記載甚明。故本件原判決當事人欄位之「原告
    」自僅應記載上訴人。上訴意旨指摘應載為「甲○○、曾仁
    德即玄祐診所」，核屬誤解，並無所涉及之法律見解具有原
    則性情事。此外之上訴理由，無非係就原審之事實認定及證
    據調查暨證據取捨事項為爭議，並無所涉及之法律見解具有
    原則性情事。從而，上訴人提起本件上訴，依首開規定及說
    明，不應許可，其上訴難謂合法，應予駁回。
三、據上論結，本件上訴為不合法。依行政訴訟法第249條第1項
    前段、第104條、民事訴訟法第95條、第78條，裁定如主文
    。
中    華    民    國    99    年    4     月    8     日
                    最高行政法院第一庭
                        審判長法官  鄭  淑  貞
                              法官  吳  東  都
                              法官  陳  金  圍
                              法官  楊  惠  欽
                              法官  胡  方  新
以  上  正  本  證  明  與  原  本  無  異
中    華    民    國    99    年    4     月    9     日
                              書記官  張  雅  琴


司法院資訊處製作；財團法人民間司法改革基金會備份。
